臺灣桃園地方法院刑事判決　　　　　　99年度審交訴字第90號
公　訴　人　臺灣桃園地方法院檢察署檢察官
被　　　告　詹昭炫
上列被告因肇事遺棄罪等案件，經檢察官提起公訴（99年度偵緝
字第818 號），被告於準備程序進行中為有罪陳述，經本院合議
庭裁定由受命法官獨任進行簡式審判程序，判決如下：
    主  文
詹昭炫因過失傷害人，處有期徒刑貳月；又駕駛動力交通工具肇
事，致人受傷而逃逸，累犯，處有期徒刑捌月。應執行有期徒刑
玖月。
    事  實  及  理  由
一、被告所犯之罪，為死刑、無期徒刑、最輕本刑3 年以上有期
    徒刑或高等法院管轄第一審案件以外之罪，而被告於本院準
    備程序進行中，就被訴事實為有罪之陳述，經本院告知簡式
    審判程序意旨，並聽取公訴人及被告之意見後，依刑事訴訟
    法第273 條之1 第1 項之規定，裁定依簡式審判程序審理。
二、犯罪事實：
    詹昭炫前於民國92年間因施用毒品案件，經本院以92年度
    簡上字第287 號判決判處有期徒刑6 月確定；復於93年間
    因贓物案件，經臺灣板橋地方法院以93年度簡字第1574號判
    決判處有期徒刑3 月確定；再於93年間因施用毒品案件，
    經臺灣板橋地方法院以93年度簡字第2677號判決判處有期徒
    刑4 月確定；前開至各罪經臺灣板橋地方法院以93年度
    聲字第1585號裁定應執行有期徒刑1 年確定，於94年9 月14
    日期滿執行完畢。再於95年間因施用毒品案件，經本院以
    95年度桃簡字第1704號判決判處有期徒刑5 月確定；復於
    同年間因竊盜案件，經臺灣板橋地方法院以95年度易字第14
    92號判決判處有期徒刑3 月、3 月，定應執行有期徒刑5 月
    確定；又於同年間因施用毒品案件，經臺灣板橋地方法院
    以96年度簡字第714 號判決判處有期徒刑6 月確定；繼於
    同年間因施用毒品案件，經本院以96年度訴字第430 號判決
    判處有期徒刑1 年確定，上揭至各罪經本院以96年度聲
    減字第2042號裁定各減其刑期二分之一；復於95年間因竊
    盜、贓物案件，經本院以96年度易字第364 號判決判處有期
    徒刑7 月、6 月，應執行有期徒刑11月確定，嗣經本院以96
    年度聲減字第9783號裁定各減其宣告刑二分之一後，並將
    至、等罪合併定應執行有期徒刑1 年2 月確定；另於
    96年間因竊盜案件，經本院以96年度審簡字第6 號判決判處
    有期徒刑8 月、8 月，減刑為有期徒刑4 月、4 月，應執行
    有期徒刑6 月確定，經與前揭有期徒刑1 年2 月（編號至
    、）、6 月（編號）接續執行後，於97年8 月26日假
    釋併付保護管束出監，甫於97年12月30日保護管束期滿假釋
    未經撤銷，其未執行之刑，以已執行論。詎仍不知警惕，於
    98年12月2日中午，駕駛向友人借得之車牌號碼8155-FP號自
    用小客車，沿桃園縣中壢市○○○村○○○路方向（即由北
    往南方向）行駛。於同日中午12時45分許，行經龍昌路188
    號前之無號誌交岔路口左轉進入龍昌路時，本應注意行經無
    號誌交岔路口應減速慢行，作隨時停車之準備，且轉彎車應
    讓直行車先行，而依當時情形天候晴、日間自然光線、路面
    為乾燥且無障礙物或其他缺陷之柏油道路、視距良好等情狀
    ，又無不能注意之情事，竟疏未注意即貿然左轉。適有安貞
    靜騎乘車牌號碼AX5-092 號重型機車沿龍昌路由龍東路445
    巷往後寮二路方向（即由東往西方向）直行並進入上開無號
    誌交岔路口，亦疏未充分注意車前狀況並減速慢行，見詹昭
    炫之車左轉彎而閃避不及，詹昭炫之車左前車頭與安貞靜之
    機車車頭發生撞擊，安貞靜因此人車倒地而受有前臂之開放
    性傷口、臉、頭皮及頸之挫傷、踝挫傷、腦震盪無意識喪失
    、頭痛等傷害。詎詹昭炫駕車肇事致人受傷後，未下車察看
    安貞靜之傷勢，亦未報警處理及採取必要之救護措施，竟基
    於肇事逃逸之犯意，逕自駕駛上開自用小客車離開現場。嗣
    經目擊車禍之陳彥南報警並記下肇事自用小客車之車牌號碼
    ，始為警循線查悉上情。
三、證據名稱：
  (一)被告詹昭炫於警詢、偵查及本院審理時之自白。
  (二)告訴人即被害人安貞靜於警詢、偵訊之指述；證人陳彥南、
    劉延平、劉延成於警詢時之證述。
  (三)天晟醫院診斷證明書、道路交通事故現場圖、道路交通事故
    調查報告（一）（二）表、桃園縣政府警察局中壢分局查訪
    紀錄表（受查訪人：廖祥助）、桃園縣政府警察局舉發違反
    道路交通管理事件通知單、劉延平之刷卡單各1份，現場暨
    車損照片共12張。
四、核被告所為，係犯刑法第284 條第1 項前段之過失傷害罪及
    同法第185 條之4 之肇事逃逸罪。被告所犯上開二罪，犯意
    不同，行為互殊，應分論併罰。又被告有如事實欄所載之科
    刑及執行資料，此有臺灣高等法院被告前案紀錄表1 份在卷
    可稽，其受徒刑執行完畢後5 年內故意再犯本件有期徒刑以
    上之肇事逃逸罪，為累犯，此部分應依刑法第47條第1項規
    定加重其刑。爰審酌被告之過失情節、於駕車肇事後未停留
    在車禍肇事現場救助被害人並報警處理，即逕行離去而違反
    其救護義務，並兼衡其犯罪之動機、目的、生活狀況、智識
    程度、被害人所受損害、被告迄今仍未賠償被害人與其犯後
    坦承犯行之態度等一切情狀，分別量處如主文所示之刑，並
    定其應執行之刑，以資儆懲。
五、應適用法條：
    刑事訴訟法第299 條第1 項前段、第273 條之1 第1 項、第
    310 條之2 、第454 第1 項，刑法第284 條第1 項前段、第
    185 條之4 、第47條第1 項前段、第51條第5 款，刑法施行
    法第1 條之1 第1 項、第2 項前段。
六、如不服本判決，應於判決送達後10日內向本院提出上訴狀（
    應附繕本），其未敘述上訴理由者，應於上訴期間屆滿後20
    日內補提理由書狀於本院，上訴於臺灣高等法院。
本案經檢察官馮浩庭到庭執行職務。
中    華    民    國   100    年    4     月    18    日
                    刑事庭  法  官  許曉微
以上正本證明與原本無異。
                            書記官  林宜亭
中    華    民    國   100    年    4     月    18    日
附錄本案論罪科刑法條全文
中華民國刑法第284 條
因過失傷害人者，處6 月以下有期徒刑、拘役或5 百元以下罰金
，致重傷者，處1 年以下有期徒刑、拘役或5 百元以下罰金。
從事業務之人，因業務上之過失傷害人者，處1 年以下有期徒刑
、拘役或1 千元以下罰金，致重傷者，處3 年以下有期徒刑、拘
役或2 千元以下罰金。
中華民國刑法第185條之4
駕駛動力交通工具肇事，致人死傷而逃逸者，處6 月以上5 年以
下有期徒刑。